# 股份行权后，收益单位亏损计算的可税前抵扣金额可否确认递延所得税资产

提问人：xiao319 时间：2022-01-16 23:13:42
请问陈版，根据规定，股份支付达到行权条件后本期已行权（授予母公司股权，子公司为收益单位），当期子公司亏损。
例子：
行权后，计算的可税前抵扣所得税为 100 万，按正常处理，会计分录：
借：应交税费-所得税 100 万
贷：资本公积 98 万
贷：所得税费用 2 万
但当期子公司亏损，不用缴纳所得税，那可税前抵扣所得税可否确认递延所得税资产，待以后年度盈利有可抵减的应交税费-所得税后，在进行递延所得税资产与应交税费的对冲？

回答人：chenyiwei
确认递延所得税资产应满足“预计可抵扣暂时性差异转回时可获得足够多的应纳税所得额”这一条件。对于当前亏损企业，即要求现有的可抵扣亏损在税法规定的弥补年限内能够完全获得弥补，否则，最多只能确认因当期行权导致当期所得税费用减少的影响，而不能确认与可抵扣亏损相关的递延所得税资产。
前期已确认的递延所得税资产在行权时应转回。